# 请教陈版：特殊生产业务导致的成本结转问题

提问人：随风 8373 时间：2019-12-11 11:20:25
请教陈版：A 公司是生产高技术产品的企业，其生产的产品目前技术含量高，但由于行业原因没有大批量的生产销售，其生产的某型号产品 X，其生产线每次生产 10000 套，但实际能销售的一般在 6500 套左右，另有 3500 套在完成第二道工序（总共 3 道工序）后便不再继续加工生产，这是公司在经营过程中的常态，这 3500 套作为自制半成品基本确定不能完成对外销售，但公司在批量生产时即按 10000 套进行生产（部分是生产线产能的原因），在这种情况下，公司会长期存在在产品-自制半成品，而且数量越来越大且基本无法对外出售或用于加工其他产品。
按一般的处理原则只能是计提存货跌价准备，到了一定时候做报废核销处理，但从实质来看生产该批后续的 3500 套半成品是由于生产者 6500 套产品的缘故而进行的生产，并非单独发生或存在，其是依赖于这 6500 套产品的生产而产生的成本，产生了两个矛盾：
1 、从实质重于形式的角度来说应该计入主营业务成本，但如果计入主营业务成本，产品却没有实现销售，仍旧在库里，合同也没有签，也不符合收入成本配比的原则；
2 、如果计入资产减值损失，存在虚减主营业务成本虚增毛利率的嫌疑，不能真实反映公司的毛利率即盈利能力，会计信息失真
请陈版指教该如何处理比较合适

回答人：chenyiwei
如果确定此类超量生产是其生产工艺特点所决定，是不可避免的，且超量生产的比例或数量可依据历史经验或行业惯例确定一个大致合理的范围，则对此类不可避免（正常范围内，能够合理预见）的超量生产的产品，在扣减其预计可变现净值（可能仅为残值）后的成本部分应由最终实现销售的这部分产品承担，在实现销售同时结转销售成本，不能出现虚挂存货，最后计提减值准备的情况。